【裁判字號】    97,簡上,1128
【裁判日期】    971031
【裁判案由】    詐欺
【裁判全文】
臺灣板橋地方法院刑事判決            97年度簡上字第1128號
上  訴  人
即  被  告  乙○○
上列上訴人即被告因詐欺案件，不服本院於中華民國97年7 月31
日以97年度簡字第4449號所為之第一審判決（聲請簡易判決處刑
案號：97年度偵字第10170 號），提起上訴，本院管轄之第二審
合議庭判決如下：
    主  文
上訴駁回。
    事實及理由
一、本案經本院審理結果，認第一審以上訴人即被告乙○○罪證
    明確，適用刑事訴訟法第四百四十九條第一項前段、第三項
    、第四百五十四條第二項、刑法第三十條、第三百三十九條
    第一項、第四十一條第一項前段、刑法施行法第一條之一等
    規定，並審酌被告所為助長詐欺犯罪風氣，增加被害人追償
    損失之困難，有害金融交易往來秩序及安全，兼衡被告素行
    、智識程度、所生危害及犯罪後態度等一切情狀，判處拘役
    五十日，如易科罰金，以新臺幣一千元折算一日，其認事用
    法均無違誤，量刑亦屬妥適，應予維持，並引用第一審刑事
    簡易判決記載之事實、證據及理由（如附件）。
二、被告上訴意旨略以：伊係應徵司機工作，因對方要求，表示
    伊載送客人後，可將客人支付之現金留下應得部分，其餘款
    項由伊存入帳戶，再由公司自伊之帳戶提領等情，伊才會將
    自己申請開設之合作金庫商業銀行公館簡易型分行0000
    000000000號帳戶之存摺、提款卡及密碼交付他人
    ，伊不知道詐欺集團成員會將該帳戶用以詐騙他人，主觀上
    沒有幫助詐欺之犯意云云。然查：按金融帳戶為個人理財工
    具，申請開設金融帳戶並無任何特殊限制，一般民眾皆可申
    請，且開戶門檻不高，一人復得在不同金融機構申請數個存
    款帳戶使用，此乃眾所週知之事實，又向金融機構開設帳戶
    、請領存摺及金融卡使用一事，乃針對個人身分之社會信用
    而予資金流通，具有強烈屬人性，故依一般人之社會生活經
    驗，實無收集（包含購買、承租或借用等）他人帳戶使用之
    必要，如陌生人不以自己名義申請開戶，反向他人收集銀行
    帳戶供己使用，該他人對於收集帳戶者是否合法使用乙節，
    應有合理懷疑甚明。再者，依一般社會經驗，公司行號如以
    轉帳方式發放薪資，受僱者僅須提供自己使用之銀行帳號即
    足，斷無交付存摺正本、提款卡及密碼之必要，更無由受僱
    者將工作所得款項存入自己帳戶，再由公司持受僱人提款卡
    提領之理，況被告應徵工作，竟對於公司名稱、營業地點一
    無所悉，其於本院審理時，亦自承：「（應徵工作竟然要交
    付存摺、提款卡、密碼，你不覺得奇怪？）當時有覺得奇怪
    ，也擔心被騙，所以把錢提到只剩一千元，對方公司的營業
    地點我真的不知道。」等情不諱，綜合上開事證，足認對方
    以工作需要為由向被告收取帳戶，明顯悖於常情事理，被告
    係具備通常事理能力之成年人，亦感覺可疑，實已足預見對
    方可能將其帳戶作為詐騙他人財物之工具使用，惟被告仍將
    存摺、提款卡及密碼交付毫不相識之人，顯然縱使該帳戶遭
    詐欺集團作為提領詐欺犯罪所得之用，仍不違其本意，被告
    主觀上有幫助詐欺取財之不確定故意，甚為明確。被告辯稱
    ：伊係被害人，沒有幫助詐欺之犯行云云，要無可採，其據
    此提起上訴，為無理由，應予駁回。
據上論斷，應依刑事訴訟法第四百五十五條之一第一項、第三項
、第三百六十八條、第三百七十三條，判決如主文。
本案由檢察官甲○○聲請以簡易判決處刑，經檢察官林珮菁到庭
執行職務。
中    華    民    國    97    年    10    月    31    日
                  刑事第四庭  審判長法  官  樊季康
                                    法  官  王綽光
                                    法  官  劉元斐
上列正本證明與原本無異。
不得上訴。
                                    書記官  張懿端
中    華    民    國    97    年    10    月    31    日


司法院資訊處製作；財團法人民間司法改革基金會備份。
